【裁判字號】    99,中簡上,464
【裁判日期】    990827
【裁判案由】    重利
【裁判全文】
臺灣臺中地方法院刑事判決           99年度中簡上字第464號
上  訴  人
即  被  告  甲○○
上  訴  人
即  被  告  丙○○
上上訴人等因重利案件，不服臺灣臺中地方法院台中簡易庭99年
度中簡字第918號中華民國99年4月1日第一審簡易判決（聲請案
號：台灣台中地方法院檢察署98年度偵字第28634號），提起上
訴，本院判決如下：
    主    文
上訴駁回。
甲○○緩刑貳年，緩刑期內付保護管束。
    犯罪事實及理由
一、本案經本院理結果，認第一審簡易判決認事用法及量刑均無
    不當，應予維持，並引用第一審判決書記載之事實、證據及
    理由。
二、上訴人即被告甲○○、丙○○上訴意旨略以：被告二人於原
    審判決後，已與告訴人和解，請為緩刑之諭知等語。經查，
    本案業經被告甲○○、丙○○二人於本院審理中坦承不諱，
    且有證人乙○○、林旻蓁陳述在卷，復有明細表、本票、存
    摺、郵政國內匯款執據、存證信函等在卷足稽，被告二人有
    刑法第344條之重利犯行洵堪認定，且原審審酌被告二人之
    素行、犯罪動機、所生損害、所得利益及犯後態度等一切情
    狀，分別量處被告甲○○、丙○○各應執行有期徒刑參月，
    並均得易科罰金，亦無不當，被告二人上訴均無理由，應予
    駁回。被告甲○○部分，未曾故意犯罪受有期徒刑以上刑之
    宣告，有台灣高等法院被告前科紀錄表在卷可按，被告坦承
    犯行，並已與告訴人達成民事和解，有和解書在卷可參，其
    深具悔意，其經此教訓，當知警惕而無再犯之虞，本院綜核
    各情，所宣告之刑，認以暫不執行為適當，併予宣告緩刑，
    以啟自新，為使其緩刑期間能知法守法，爰併諭知緩刑期內
    付保護管束。另被告丙○○雖在本案犯罪前未曾因故意犯罪
    受有期徒刑以上刑之宣告，且亦與告訴人達成民事和解，惟
    被告丙○○因偽造文書等案件，於97年2月20日經台灣桃園
    地方判處有期徒刑玖月，嗣經台灣高等法院於97年9月2日駁
    回其上訴，有前揭前科紀錄表可參，被告丙○○部分自不宜
    宣告緩刑。
三、據上論斷，應依刑事訴訟法第四百五十五條之一第三項、第
    三百七十三條、第三百六十八條，刑法第七十四條第一項第
    一款、第九十三條第一項，判決如主文。
中    華    民    國    99    年    8     月    27    日
                  刑事第一庭    審判長法  官  鄭永玉
                                      法  官  許惠瑜
                                      法  官  林清鈞
上正本證明與原本無異。
本件不得上訴。
                                      書記官  陳貴卿
中    華    民    國    99    年    8     月    27    日
附錄本案論罪科刑法條全文
中華民國刑法第344條
（重利罪）
乘他人急迫、輕率或無經驗貸以金錢或其他物品，而取得與原本
顯不相當之重利者，處 1 年以下有期徒刑、拘役或科或併科 1
千元以下罰金。


司法院資訊處製作；財團法人民間司法改革基金會備份。
